【裁判字號】    99,簡上,446
【裁判日期】    990630
【裁判案由】    傷害
【裁判全文】
臺灣桃園地方法院刑事判決             99年度簡上字第446號
上  訴  人
即  被  告  甲○○原名林孟旺.
上列上訴人即被告因傷害案件，不服本院於99年3 月31日以99年
度桃簡字第93號所為之第一審簡易判決（聲請簡易判決處刑書案
號：98年度調偵字第802 號）提起上訴，本院管轄第二審之合議
庭判決如下：
    主  文
上訴駁回。
甲○○緩刑肆年。
    事  實
一、甲○○於民國98年8 月18日下午9 時30分許，在桃園縣桃園
    市○○○街117 號「統一便利商店」，因心情不佳，竟萌生
    傷害他人身體之犯意，徒手拉扯至該店內消費之乙○○頭髮
    ，致乙○○受有頭暈、後枕部疼痛等傷害，嗣乙○○閃躲後
    ，竟又基於傷害之犯意，徒手拉扯該店內之顧客丙○○之頭
    髮並拖行至門口，致丙○○受有頸部擦傷及頭部外傷等傷害
    ；甲○○復折返該店內，再基於傷害之故意，徒手毆打丁○○，致丁○○受有頭部外傷併顏面擦傷等傷害。嗣經乙○○
    、丙○○、丁○○報警後，始悉上情。
二、案經桃園縣政府警察局桃園分局報請臺灣桃園地方法院檢察
    署檢察官偵查後，聲請以簡易判決處刑。
    理  由
一、證據能力說明
  (一)按被告之自白，非出於強暴、脅迫、利誘、詐欺、疲勞訊問
    、違法羈押或其他不正之方法，且與事實相符者，得為證據
    。被告陳述其自白係出於不正之方法者，應先於其他事證而
    為調查。該自白如係經檢察官提出者，法院應命檢察官就自
    白之出於自由意志，指出證明之方法。刑事訴訟法第156 條
    第1 項、第3 項分別定有明文。查被告於本院準備程序時，
    對於檢察官所提出警詢、偵查訊問筆錄之證據能力均不爭執
    ，本院亦查無明顯事證足認司法警察、檢察官於製作該等筆
    錄時，有對被告施以法所禁止之不正方法等情事，是被告審
    判外自白之陳述筆錄係出於其任意性所製作，具證據能力。
  (二)次按被告以外之人於審判外之言詞或書面陳述，除法律有規
    定者外，不得作為證據。被告以外之人於審判外之陳述，雖
    不符前4 條（指刑事訴訟法第159 條之1 至第159 條之4 ）
    之規定，而經當事人於審判程序同意作為證據，法院審酌該
    言詞陳述或書面陳述作成時之情況，認為適當者，亦得為證
    據。刑事訴訟法第159 條第1 項、第159 條之5 第1 項，分
    別定有明文。查被告於本院準備程序中對於被告以外之人證
    人即告訴人乙○○、丙○○、丁○○於審判外之陳述筆錄及
    其他文書證據之證據能力均不爭執，檢察官對此等證據之證
    據能力亦不爭執，其等係證明犯罪事實存否所必要之證據，
    而足見審判外筆錄及文書具相當之可信性，依前述「同意性
    」之傳聞法則例外規定，均具證據能力。
二、上訴意旨（略以）：其坦承犯罪事實，因原審時未及籌措款
    項賠償，現已備妥金額，願賠償告訴人損害與告訴人和解，
    並請求緩刑等語。
三、犯罪事實之認定：
    上訴人即被告甲○○對於上開犯罪事實坦承不諱，核與證人
    即告訴人乙○○、丙○○及丁○○分別於警詢、偵查中指證
    之情節相符（參98年度偵字第22219 號卷第7 頁至第9 頁、
    第24頁至第27頁、第10頁至第12頁、第24頁至第27頁、第13
    頁至第15頁、第24頁至第27頁），並有財團法人天主教聖保
    祿修女會醫院診斷證明書3 紙在卷可稽（參98年度偵字第22
    219 號卷第18頁至第20頁），足認被告前開審判外所為任意
    性自白核與事實相符，應堪採信。本案事證已臻明確，被告
    如事實欄所載之犯行洵堪認定，應予依法論科。
四、論罪科刑之法律適用
  (一)核被告甲○○所為，均係犯刑法第277 條第1 項之傷害罪。
    原審以被告犯行明確，依刑法第277 條第1 項、第41條第1
    項前段、第51條第6 款，刑法施行法第1 條之1 第1 項、第
    2 項前段，逕以簡易判決各處拘役30日，定應執行拘役80日
    ，併諭知如易科罰金，均以新臺幣1,000 元折算1 日，其認
    事用法，核無不合，量刑亦屬妥適，自應予維持。至被告上
    訴意旨坦承上開犯罪事實，並與告訴人達成和解，並如數給
    付賠償金額，請求宣告緩刑等語。惟查，關於刑之量定，係
    實體法上賦予法院得為自由裁量之事項，倘其未有逾越法律
    所規定之範圍，或濫用其權限，即不得任意指摘為違法，最
    高法院75年台上第7033號、80年台非字第473 號判例足資參
    照。復在同一犯罪事實與情節，如別無其他加重或減輕之原
    因，下級審量定之刑，亦無過重或失輕之不當情形，則上級
    審法院對下級審法院之職權行使，原則上應予尊重，即法官
    於有罪判決中，究應如何量處罪刑，為實體法賦予審理法官
    裁量之刑罰權事項，法官行使此項裁量權，自得依據個案情
    節，參諸刑法第57條所定各款犯罪情狀之規定，於該法定刑
    度範圍內，基於合義務性裁量為之，乃憲法所保障法官獨立
    審判之核心，如非有裁量逾越或裁量濫用之明顯違法情事，
    自不得指摘其違法或不當，即使上級審對下級審裁量權之審
    查，亦應同此標準，方符憲法第80條所宣示獨立審判之真義
    。被告雖就原審法院適法範圍裁量權之行使為爭執，惟原審
    量定刑期，已審酌被告與告訴人間並不相識，亦無深仇大恨
    ，僅因細故即以暴力相向傷害告訴人，顯不尊重他人身體法
    益，復未與告訴人達成和解，及其犯罪之動機、目的、手段
    等一切情狀，而各判處被告拘役30日，定應執行拘役80日，
    併諭知易科罰金之折算標準，並未逾越客觀上之適當性、必
    要性及相當性之比例原則，核屬妥適。綜上，本件原審判決
    認事用法及量刑既均無違誤瑕疵可指，本案被告上訴自無理
    由，應予駁回。
  (二)又被告未曾受有期徒刑以上刑之宣告（被告固前於96年間因
    違背安全駕駛致交通危險罪受科刑判決，惟係宣告拘役之刑
    ），有臺灣高等法院被告前案紀錄表可按，其因一時失慮，
    偶罹刑典，事後已坦承犯行，且與告訴人達成和解，並均給
    付賠償金額，而徵得告訴人原諒，分別有本院99年6 月9 日
    、99年6 月21日準備程序筆錄存卷可參，已見其深具悔意，
    是被告經此偵、審教訓後，當知所警惕，告訴人亦均表示不
    反對被告為緩刑宣告，本院認尚無逕對被告施以短期自由刑
    之必要，為期其能有效回歸社會，故原審對被告宣告之刑，
    以暫不執行為適當，爰依刑法第74條第1 項第1 款規定，併
    予宣告緩刑4年，以啟自新。
據上論斷，應依刑事訴訟法第455 條之1 第1 項、第3 項、第36
8條，刑法第74條第1項第1款，判決如主文。
本案經檢察官梁光宗到庭執行職務。
中    華    民    國    99    年    6     月    30    日
              刑事第六庭  審判長法  官  錢建榮
                                法  官  黃翊哲
                                法  官  呂美玲
以上正本證明與原本無異。
不得上訴。
                                書記官  李玉華
中    華    民    國    99    年    7     月    2     日

司法院資訊處製作；財團法人民間司法改革基金會備份。
